【裁判字號】    90,上易,1069
【裁判日期】    900815
【裁判案由】    竊盜
【裁判全文】
臺灣高等法院臺南分院刑事判決          九十年度上易字第一○六九號       潛
      上  訴  人  臺灣臺南地方法院檢察署檢察官
      被      告  丙  ○  ○
      輔  佐  人  甲  ○  ○
右列上訴人因被告竊盜案件，不服臺灣臺南地方法院九十年度易字第五一四年度字第
號中華民國九十年五月三十日第一審判決（起訴案號：臺灣臺南地方法院檢察署九十
年度偵字第九○八號；併案案號：九十年度偵字第五○四○號、九十年度偵字第六六
八一號），提起上訴，本院判決如左：
      主      文
原判決撤銷。
丙○○連續竊盜，累犯，處有期徒刑伍月，如易科罰金以佰元折算壹日。
      事      實
一、丙○○為智障之人，前於民國（下同）八十七年間因竊盜案件，經臺灣臺南地方
    法院判處有期徒刑十月確定，於八十九年一月二十三日執行完畢，仍不知悔改，
    竟基於意圖為自己不法所有之概括犯意，先於九十年一月四日九時許，在台南市
    ○○○路四十六號前，因見丁○○所駕駛大貨車車號ＸＫ—五二六號之駕駛座車
    門未關，竟打開車門徒手竊取丁○○所有新台幣（下同）二千八百元，得手後欲
    離開現場時，遭丁○○發覺，報警後當場逮捕；又於九十年四月二十七日十時許
    ，在台南市安平工業區○○路三九號附近，因見乙○○所駕駛大貨車車號ＷＤ—
    六七二號駕駛座無人，遂徒手打開車門，竊取乙○○所有交通部台灣區○道○○○路公路局回數票一本（計七十一張），價值三千五百五十元，於得手後，遭乙○○之妻何素姬發覺，而報警當場逮捕，始查悉上情；復於九十年六月十一日上
    午十一時許，在台南縣永康市○○○路九四八號前，見林雀英所有Ｊ三八○一九
    號自小貨車門未上鎖，徒手打開車門，竊取車內之林雀英皮包一個（內有現金六
    萬四百元、行動電話十支），為台南縣警察局永康分局永康派出所巡邏員警當場
    人贓俱獲。
二、案經被害人乙○○、丁○○訴由台南市警察局第六分局報告臺灣臺南地方法院檢
    察署檢察官偵查起訴及移送併案審理。
      理      由
一、前揭事實，業據被告丙○○坦承不諱，核與被害人丁○○、乙○○、林雀英指述
    情節相符，復有贓物認領保管單三紙在卷足憑，本件事證明確，被告犯行堪以認
    定，應予依法論科。
二、核被告所為，係犯刑法第三百二十條第一項之竊盜罪。被告先後三次竊盜犯行，
    時間緊接，方法相同，所犯構成要件亦復相同，顯係基於概括犯意反覆為之，為
    連續犯，應依刑法第五十六條規定加重其刑。查被告前於八十七間因竊盜罪，經
    原審判處有期徒刑十月確定，於八十九年一月四日執行完畢，有臺灣臺南地方法
    院檢察署刑案資料查註記錄表一紙可按，於五年以內再犯有期徒刑以上之罪，為
    累犯，依法遞加重其刑。又被告為智障之人，有提出之殘障手冊為證，屬於精神
    耗弱之人，應依刑法第十九條第二項減輕其刑。起訴書雖僅記載被告於九十年一
    月四日竊盜部分，然檢察官就犯罪事實一部起訴者，其效力及於全部，本件被告
    於九十年四月二十七日及同年六月十一日竊盜部分，既與前揭論罪科刑部分，有
    連續犯之關係，該部分本院自應併予裁判。
三、原審以被告罪證明確，因予論罪科刑，固非無見；惟查(一)原判決未及審酌臺灣臺
    南地方法院檢察署移送九十年度偵字第六六八一號併案部分（九十年六月十一日
    竊盜犯行），尚有未洽。(二)被告為智障之人，屬於精神耗弱之人，原判決未依刑
    法第十九條第二項減輕其刑，亦有不當。公訴人上訴意旨，指摘原判決未及審酌
    被告於九十年六月十一日之竊盜犯行，為有理由，自應由本院撤銷改判之。爰審
    酌被告犯罪手段、所得利益及其於當庭陳述能力觀之，智力程度顯較一般人為低
    ，及犯後態度等一切情狀，量處有期徒刑五月，並諭知如易科罰金以三百元折算
    一日之標準。
四、據上論斷，應依刑事訴訟法第三百六十九條第一項前段、第三百六十四條、第二
    百九十九條第一項前段，刑法第三百二十條第一項、第五十六條、第四十七條、
    第四十一條第一項前段、第十九條第二項，罰金罰鍰提高標準條例第一條前段、
    第二條，判決如主文。
本案經檢察官林炎昇到庭執行職務。
中  華  民  國      九  十      年        八        月      十  五      日
                                臺灣高等法院臺南分院刑事第五庭
                                    審判長法官  茆    臺    雲
                                          法官  李    文    福
                                          法官  蔡    長    林
右正本證明與原本無異。
不得上訴。
        法院書記官  李    培    薇
中  華  民  國      九  十      年        八        月      十  六      日
附錄本案論罪科刑法條全文：
刑法第三百二十條第一項：
  意圖為自己或第三人不法之所有，而竊取他人之動產者，為竊盜罪，處五年以下有
期徒刑、拘役或五百元以下罰金。


司法院資訊處製作；財團法人民間司法改革基金會備份。
